臺灣臺北地方法院刑事判決             100年度易字第1766號
公  訴  人  台灣台北地方法院檢察署檢察官
被      告  郭俊廷
上列被告因竊盜案件，經檢察官提起公訴（100年度偵字第9762
號），本院判決如下：
    主  文
郭俊廷竊盜，累犯，處有期徒刑參月，如易科罰金，以新台幣壹
仟元折算壹日。
    事  實
一、郭俊廷意圖為自己不法之所有，於民國100年4月4日4時許，
    在台北市○○區○○路168巷底處，趁鄧振田未將車牌號碼
    4638-QV號自小貨車後車門鎖上，徒手竊取鄧振田所有置放
    該車上之橘子、蓮霧各2箱，價值共計新台幣（下同）3,000
    元得手，旋即將上揭水果變賣，所得財物花用殆盡。嗣經鄧
    振田查覺遭竊報警，經警循線查獲。
二、案經台北市政府警察局萬華分局報告台灣台北地方法院檢察
    署檢察官偵查起訴。
    理  由
一、被告對於公訴人所提之證據資料及以下本院作為判斷依據之
    各項證據資料，均不爭執其證據能力，本院審酌該等言詞供
    述及書面作成時之情況，認為以之作為證據為適當，依刑事
    訴訟法第159條之5規定，均得作為證據。
二、上開犯罪事實，業據被告郭俊廷坦承不諱，核與證人鄧振田
    證述情節相符，並有監視錄影翻拍照片、查獲照片共5紙在
    卷可稽。本件事證明確，被告犯行洵堪認定。
三、核被告所為，係犯刑法第320條第1項之竊盜罪。被告前因竊
    盜案件，經台灣板橋地方法院以97年度簡字第5878號判處有
    期徒刑5月確定，於98年6月4日徒刑易科罰金出監執行完畢
    ，有台灣高等法院被告前案紀錄表在卷可按，其受有期徒刑
    之執行完畢後，5年以內故意再犯本件有期徒刑以上之罪，
    為累犯，依刑法第47條第1項之規定加重其刑。爰審酌被告
    前於92年、97年、100年間均有竊盜之犯行，其所竊取之物
    多為市場販賣之水果、魚蝦等物，價值非鉅，惟被告又再犯
    本件之罪，未見其確有悔意，然審酌被告現在市場賣菜，有
    正當職業，本件竊取之物亦非價值極昂之物等一切情狀，量
    處如主文所示之刑，並諭知易科罰金之折算標準。
據上論斷，應依刑事訴訟法第284條之1、第299條第1項前段，刑
法第320條第1項、第47條第1項、第41條第1項前段，刑法施行法
第1條之1第1項、第2項前段，判決如主文。
本案經檢察官郭郁到庭執行職務
中    華    民    國  100    年     7    月    29     日
                    刑事第七庭    法  官  林欣苑
上正本證明與原本無異。
如不服本判決應於收受送達後10日內向本院提出上訴書狀，並應
敘述具體理由；其未敘述上訴理由者，應於上訴期間屆滿後20日
內向本院補提理由書（均須按他造當事人之人數附繕本）「切勿
逕送上級法院」。告訴人或被害人如對於本判決不服者，應具備
理由請求檢察官上訴，其上訴期間之計算係以檢察官收受判決正
本之日期為準。
                                  書記官  莊怡仙
中    華    民    國   100    年    7     月    29    日
附錄論罪科刑法條：
中華民國刑法第320條
（普通竊盜罪、竊佔罪）
意圖為自己或第三人不法之所有，而竊取他人之動產者，為竊盜
罪，處5  年以下有期徒刑、拘役或 5 百元以下罰金。
意圖為自己或第三人不法之利益，而竊佔他人之不動產者，依前
項之規定處斷。
前二項之未遂犯罰之。